# 瑞华研究 2010-2016 问题 3-1-19（收购联营公司股权同时授予使用商标事宜的会计处理）

提问人：PIL 时间：2017-11-07 10:08:56
背景： A公司收购了B公司20%的股权。协议中规定交割日为 2011 年 11 月 30 日。本次股权收购对价为 1 万元，条件是A公司必须将其商标的使用权授予B公司。
A公司在取得股权之日对其进行权益法核算时，应当同时确认一项授予商标使用许可的交易。收入确认原则按照《国际会计准则第 18号-收入》附录确认。 即账务处理为： 借：长期股权投资［＝（A企业 2011 年 11 月 30 日可辨认净资产公允价值＋商标使用权的公允价值）×20%］ 贷：银行存款 1 万元
其他业务收入／预收账款 （按商标使用权的公允价值） 营业外收入（差额，即类似于负商誉性质的差额）
请问A公司授予标的企业商标使用权为何不是按商标使用权公允价值计入长期股权投资而是按其20%呢？ 是视同取得20%股权时B公司已拥有该使用权吗？谢谢

回答人：chenyiwei
“（A企业 2011 年 11 月 30 日可辨认净资产公允价值＋商标使用权的公允价值）”是调整后A企业的净资产。以该调整后净资产值的20%作为长期股权投资的成本，另外的80%部分相当于对A企业的其他股东所享有的权益部分的交易。如果直接按该商标使用权的全额计入长期股权投资成本，则不能体现出本企业仅将A企业20%的权益纳入本企业报表的事实。